臺灣高等法院臺中分院刑事判決
110年度金上訴字第1495號
上  訴  人  
即  被  告  劉鑌鋒


選任辯護人  張崇哲律師
上  訴  人  
即  被  告  林洋樟


選任辯護人  范成瑞律師
上列上訴人等因加重詐欺等案件，不服臺灣臺中地方法院110年
度金訴字第28號中華民國110年4月29日第一審判決（起訴案號：
臺灣臺中地方檢察署109年度偵字第31334、38334號，移送併辦
案號：同署110年度偵字第8059號），提起上訴，本院判決如下
：
    主  文
原判決撤銷。
子○○犯附表甲編號1至10主文欄所示之罪，各處如附表甲編號1 
至10主文欄所示之刑及沒收。應執行有期徒刑貳年捌月。
丙○○犯附表甲編號5至10主文欄所示之罪，各處如附表甲編號5 
至10主文欄所示之刑及沒收。應執行有期徒刑貳年。
    犯罪事實
一、子○○、丙○○分別基於參與犯罪組織之犯意，自民國109 年3
    、4月間起，加入姓名年籍不詳，由綽號「小劉（同時另使
    用00000000000 帳號）」、「推（同時另使用暱稱『金海』）
    」、「暘暘」、「必佳」、「霆育」、「阿華田」、「歐歐
    歐」等人所屬之3人以上，以實施詐術為手段，具持續性、
    牟利性之結構性組織詐欺集團，共同基於意圖為自己不法所
    有之3人以上犯詐欺取財、隱匿詐欺所得或無合理來源且與
    收入顯不相當所得去向之一般洗錢、特殊洗錢犯意聯絡，由
    子○○、丙○○收購並提供已經綁定實體金融帳戶之虛擬貨幣交
    易平台帳戶予詐欺集團使用，其他詐欺集團成員以招攬博彩
    、投資比特幣、網路投資等方式，向如附表甲所示之甲○○等
    10人以詐取款項後，將詐騙款項層轉至子○○、丙○○提供之虛
    擬貨幣交易平台帳戶內，分別為以下犯行：
  ㈠109年3月前之某日，子○○以新臺幣（下同）3萬6000元價格，
    向劉啟威（所涉幫助詐欺等罪，業經檢察官另案提起公訴及
    移送併辦）購買其所申辦聯邦商業銀行（帳號000-00000000
    000 號）帳戶、劉啟威新申辦之0000000000號行動電話門號
    、劉啟威自拍照片及國民身分證件照片後，子○○即使用上開
    聯邦銀行帳號及行動電話門號綁定以註冊申辦「劉啟威幣託
    （BitoPro ）平台帳戶」，於通過認證並取得該交易平台帳
    戶控制權後，子○○即將上開聯邦銀行帳號、劉啟威幣託（Bi
    toPro ）平台帳戶帳號及密碼等均提供予詐欺集團不詳成員
    使用。嗣詐欺集團不詳成員以附表甲編號1至4之時間、方式
    ，向如附表甲編號1至4所示之甲○○、己○○、戊○○、丁○○等4
    人施用詐術，詐得如附表甲編號1至4所示匯款金額款項後，
    詐騙之款項經匯入劉啟威聯邦銀行帳戶，隨即由詐欺集團不
    詳成員以如附表甲編號1至4所示轉匯流程之方式，以購買虛
    擬貨幣泰達幣（USDT）或轉出至其他虛擬貨幣錢包等層層轉
    出，並同時將如附表甲編號1至4所示之真實姓名年籍不詳之
    人，基於不詳原因，將來源不明款項匯入詐欺集團掌控之上
    開帳戶之款項（詳如附表甲編號1至4所示），將該無合理來
    源而與收入顯不相當之款項轉出，以製造金流追查斷點，隱
    匿詐欺所得之去向。子○○獲得提供上開平台帳戶之價差及入
    金至劉啟威幣託（BitoPro）帳戶錢包內款項之0.5％之報酬
    。
  ㈡109年4月間某日，子○○、丙○○以3萬元之價格，向蔡駿成（由
    原審另行審結）購買其所申辦中國信託商業銀行（帳號000-
    000000000000號，下稱蔡駿成中信銀行）帳戶、新申辦之00
    00000000行動電話門號、蔡駿成自拍照片及國民身分證件照
    片後，子○○、丙○○即共同使用上開中信銀行帳號及行動電話
    門號綁定以註冊「蔡駿成幣託（BitoPro）平台帳戶」，通
    過認證並取得該交易平台帳戶控制權後，即將上開蔡駿成中
    信銀行帳號、蔡駿成幣託（BitoPro）平台帳戶帳號及密碼
    等提供予詐欺集團使用。嗣詐欺集團不詳成員如附表甲編號
    5至8所示之時間、方式，向如附表甲編號5至8所示之丑○○、
    庚○○、壬○○、癸○○等4人施用詐術，詐得如附表甲編號5至8
    所示款項，詐騙之款項經匯入蔡駿成中信銀行帳戶，隨即由
    詐欺集團不詳成員以如附表甲編號5至8所示轉匯流程之方式
    ，以購買虛擬貨幣泰達幣（USDT）或轉出至其他虛擬貨幣錢
    包等層層轉出，並同時將如附表甲編號5、7、8所示之真實
    姓名年籍不詳之人，基於不詳原因，將來源不明款項匯入詐
    欺集團掌控之上開帳戶之款項（詳如附表甲編號5、7、8所
    示），將該無合理來源而與收入顯不相當之款項轉出，以製
    造金流追查斷點，隱匿詐欺所得之去向。子○○獲得提供上開
    平台帳戶之價差及入金至蔡駿成幣託（BitoPro）帳戶錢包
    內款項之0.5％之報酬，丙○○則獲得5000元之報酬。
  ㈢109年5月中旬某日，子○○、丙○○透過姓名年籍不詳、微信暱
    稱「JACK」之成年男子，取得陳勝宏（所涉幫助洗錢犯行，
    業經臺灣嘉義地方法院判處罪刑確定）之中國信託商業銀行
    帳戶（帳號：000-000000000000）、新申辦之0000000000行
    動電話門號及陳勝宏自拍照片及國民身分證件照片等資料，
    本欲以上開方式註冊陳勝宏之幣託（BitoPro）平台帳戶，
    惟因不詳原因無法註冊通過，子○○遂以上開資料，改綁定以
    註冊「陳勝宏現代財富（MaiCoin）平台帳戶」，子○○、丙○○並隨時登入以察看該帳戶之審核進度，於通過認證並取得
    該交易平台帳戶控制權後，即將上開陳勝宏中信銀行帳號、
    陳勝宏現代財富平台帳戶帳號及密碼等提供予詐欺集團使用
    。嗣詐欺集團不詳成員於如附表甲編號9、10所示之時間、
    方式，向如附表甲編號9、10所示之辛○○、寅○○等2人詐得款
    項，詐騙之款項經匯入陳勝宏中信銀行帳戶，隨即由詐欺集
    團不詳成員以如附表甲編號9、10所示轉匯流程之方式，以
    購買虛擬貨幣泰達幣（USDT）或轉出至其他虛擬貨幣錢包等
    層層轉出，以製造金流追查斷點，隱匿詐欺所得之去向以變
    現、隱匿及分配犯罪所得。子○○獲得提供上開平台帳戶之價
    差及入金至陳勝宏現代財富平台帳戶錢包內款項之0.5％之報
    酬，丙○○則獲得5000元之報酬。
二、109年10月14日，在臺中市○○區市○○○路000號14樓之3 ，子○○經警員持臺灣臺中地方檢察署檢察官簽發之拘票拘提到案
    ；丙○○亦於同日，在臺中市○○區○○路000○00號其住處為警員
    持拘票拘提到案，並扣得如附表乙所示之物。
三、案經甲○○、己○○、戊○○、丁○○、丑○○、庚○○、
    壬○○、癸○○、辛○○、寅○○告訴暨臺中市政府警察局
    大雅分局報告後及臺灣臺中地方檢察署檢察官指揮內政部警
    政署刑事警察局報告後由臺灣臺中地方檢察署檢察官偵查起
    訴。
    理    由
壹、程序方面：
    檢察官、上訴人即被告子○○（下稱被告子○○）、丙○○（下稱
    被告丙○○）及辯護人於本院，對於本件相關具傳聞性質之證
    據資料，均未爭執其證據能力，且本件所引用之非供述證據
    ，亦屬合法取得，除證人甲○○、己○○、戊○○、丁○○、丑○○、
    庚○○、壬○○、癸○○、辛○○、寅○○於警詢之陳述，及其他同案
    被告未經具結之證述，依組織犯罪防制條例第12條第1項中
    段規定無證據能力外，其餘部分，依法均可作為認定犯罪事
    實之證據。
貳、實體部分　　　　
一、上開犯罪事實，業據被告子○○於本院（本院卷第192、268頁
    ）、被告丙○○於原審及本院（原審卷一第120、443 頁；本
    院卷第192、268頁）坦承在卷，而被告子○○有收購劉啟威、
    蔡駿成、陳勝宏帳戶並註冊虛擬貨幣帳號後，再交給詐欺集
    團不詳成員小劉使用，亦據被告子○○坦承在卷（原審卷一第
    123、124、294頁），核與同案被告蔡駿成於警詢、偵查中
    及原審之證述（併北偵卷第9至11頁；併彰偵卷一第15至18
    、107至111頁；併警卷第3至5頁；警卷第257至264、265至2
    68頁；偵卷一第359至366頁；併南偵卷一第8至9頁；原審卷
    一第115至127、301至308頁）、證人即另案被告劉啟威警詢
    及偵查中證述（警卷第301至305頁；偵卷一第529至530頁）
    、證人即另案被告陳勝宏警詢及偵查中證述（警卷第337至3
    42頁、349至351頁；偵卷一第442 、479至480頁）大致相符
    （以上均僅證明被告2人所犯參與犯罪組織以外之其他犯行
    ）。且據證人即告訴人甲○○、己○○、戊○○、丁○○、丑○○、庚○○、壬○○、癸○○、辛○○、寅○○於警詢時證述遭詐騙經過甚詳
    （詳如附表甲編號1至10證據欄所示，以上均僅證明被告2人
    所犯參與犯罪組織以外之其他犯行）。並有指認犯罪嫌疑人
    紀錄表：①被告子○○指認（警卷第19至23頁）②被告丙○○指認
    （警卷第179至183 頁）③被告蔡駿成指認（警卷第269至273
    頁）④同案被告劉啟威指認（警卷第307至311 頁）⑤同案被
    告陳勝宏指認（警卷第343至347頁）；被告子○○行動電話內
    之：①備忘錄翻拍照片（警卷第25至31頁）②與詐騙集團成員
    之對話紀錄翻拍照片（警卷第32至136、225至235頁）；被
    告子○○之臺中市政府警察局大雅分局搜索扣押筆錄、扣押物
    品目錄表（警卷第145至149、155至59頁）；被告丙○○行動
    電話內之備忘錄、SKYPE 及TELEGRAM對話紀錄翻拍照片（警
    卷第185至223 頁）；被告丙○○之臺中市政府警察局大雅分
    局搜索扣押筆錄、扣押物品目錄表（警卷第249至253 頁）
    ；被告蔡駿成之臺中市政府警察局大雅分局搜索扣押筆錄、
    扣押物品目錄表（警卷第289至293 頁）；另案被告劉啟威
    之：①聯邦銀行帳號000000000000號帳戶存摺存款明細表（
    警卷第315至326頁）②劉啟威幣託平台帳戶個人資料（警卷
    第327頁）③帳戶登入IP及加值提領等歷程資料（警卷第329
    至335頁）；另案被告陳勝宏之：①陳勝宏與「JACK」之微信
    對話紀錄（警卷第353至366頁）②陳勝宏之中國信託銀行帳
    號000000000000號帳戶之開戶資料及交易明細（警卷第367
    至369頁）③陳勝宏現代財富帳戶個人資料、帳戶登入IP及入
    金交易等歷程資料（警卷第371至376頁）、內政部警政署刑
    事警察局偵查報告書（他字卷第5至19、245至307頁）、被
    告子○○持用之門號0000000000號行動電話之通訊監察譯文（
    他字卷第277至283 頁）、中國信託商業銀行股份有限公司1
    09年7月24日中信銀字第109224839180732 號函檢附「被告
    蔡駿成帳號000000000000號帳戶之開戶資料及交易明細」（
    併彰偵卷一第29至38頁），及如附表甲編號1至10「證據欄
    」所示之證據資料在卷可稽。足認被告子○○、丙○○上開任意
    性之自白與事實相符，足堪採信。
二、綜上所述，本件事證已臻明確，被告2人上開犯行均堪認定
    ，應予依法論科。
參、法律之適用：　　
一、本件依被告子○○、丙○○2人所述情節及卷內證據，被告2人參
    與之本件詐欺集團，其成員至少有被告2人及向甲○○、己○○
    、戊○○、丁○○、丑○○、庚○○、壬○○、癸○○、辛○○、寅○○等10
    人，施行詐術之不詳成員等人，為3人以上無訛。而該詐欺
    集團向甲○○等10人行騙，使甲○○等10人受騙而交付上開財物
    ，被告2人則負責收購並提供已經綁定實體金融帳戶之虛擬
    貨幣交易平台帳戶予詐欺集團作為人頭帳戶使用，得以層層
    轉出詐欺所得款項，足徵該組織縝密，分工精細，須投入相
    當成本及時間始能如此為之，並非隨意組成之立即犯罪，核
    屬「3人以上，以實施詐術為手段，所組成具有持續性或牟
    利性之有結構性組織」。則被告2人參與之本件詐欺集團，
    自屬組織犯罪防制條例第2條規定之「犯罪組織」。本件起
    訴書犯罪事實已載明被告2人參與電信詐欺集團之犯罪組織
    等情，雖未表明其所稱之「電信詐欺集團犯罪組織」具有結
    構性，所犯法條欄亦未引用組織犯罪防制條例條文，然其所
    指之該詐騙集團既屬組織犯罪防制條例第2條所規定之犯罪
    組織，即應認已就被告2人犯該條例第3條第1項後段之參與
    犯罪組織罪提起公訴。
二、組織犯罪防制條例第3條第1項後段之參與犯罪組織罪，為行
    為之繼續，而屬單純一罪，至行為終了時，仍論為一罪。又
    刑法上一行為而觸犯數罪名之想像競合犯存在之目的，在於
    避免對於同一不法要素予以過度評價。自然意義之數行為，
    得否評價為法律概念之一行為，應就客觀構成要件行為之重
    合情形、主觀意思活動之內容、所侵害之法益與行為間之關
    連性等要素，視個案情節依社會通念加以判斷。二犯罪行為
    間，如具有局部之同一性，或其行為著手實行階段可認為同
    一者，得認與一行為觸犯數罪名之要件相侔，依想像競合犯
    論擬。因而，行為人以一參與詐欺犯罪組織，並分工加重詐
    欺、洗錢行為，同時觸犯參與犯罪組織罪、加重詐欺取財罪
    及洗錢罪，雖其參與犯罪組織之時、地與加重詐欺取財、洗
    錢之時、地，在自然意義上非完全一致，然數者仍有部分合
    致，且犯罪目的單一，依一般社會通念，認應評價為一罪方
    符合刑罰公平原則，應屬想像競合犯。
三、洗錢防制法部分：
　㈠洗錢防制法第15條之特殊洗錢罪，係在無法證明前置犯罪之
    特定不法所得，而未能依洗錢防制法第14條之一般洗錢罪論
    處時，始予適用。倘能證明人頭帳戶內之資金係前置之特定
    犯罪（如：詐欺、加重詐欺等犯罪）所得，即應逕以一般洗
    錢罪論處，自無適用特殊洗錢罪之餘地。另過去實務認為，
    行為人對犯特定犯罪所得之財物或利益作直接使用或消費之
    處分行為，或僅將自己犯罪所得財物交予其他共同正犯，祇
    屬犯罪後處分贓物之行為，非本條例所規範之洗錢行為，惟
    依新法規定，倘行為人意圖掩飾或隱匿特定犯罪所得來源，
    而將特定犯罪所得直接消費處分，甚或交予其他共同正犯予
    以隱匿，或由共同正犯以虛假交易外觀掩飾不法金流移動，
    即難認僅單純犯罪後處分贓物之行為，應仍構成新法第2條
    第1或2款之洗錢行為（最高法院108年度台上字第1744、308
    6號判決意旨參照）。被告2人與詐欺集團不詳成員共計3人
    以上成員相互利用彼此之行為，先由被告2人負責收購並提
    供已經綁定實體金融帳戶之虛擬貨幣交易平台帳戶予詐欺集
    團作為人頭帳戶使用，得以層層轉出詐欺所得款項，嗣由該
    詐欺集團之不詳成員，向甲○○等10人（被告丙○○僅參與如附
    表甲編號5至10所示部分）施用詐術，待受騙之甲○○等10人
    陷於錯誤而交付款項於上開人頭帳戶，構成刑法第339條之4
    第1項第2款之加重詐欺取財罪，法定刑為「1年以上7年以下
    有期徒刑」之罪，核屬洗錢防制法第3條第1款所規定之特定
    犯罪，詳述於前，則被告2人主觀上有隱匿其所屬詐欺集團
    之詐欺特定犯罪所得，以逃避國家追訴或處罰之意思，客觀
    上有隱匿詐欺犯罪所得去向之作用，而製造金流斷點，揆諸
    前開說明，核與洗錢防制法第14條第1項一般洗錢罪之要件
    相合。
　㈡又如附表甲編號1至5、7、8所示帳戶，係詐欺集團不詳成員
    以不正方法取得作為人頭帳戶，以供被害人匯款之用，詐欺
    集團不詳成員除轉出被害人遭詐騙而匯入該人頭帳戶之款項
    外，並同時轉出如附表甲編號1至5、7、8所示之真實姓名年
    籍不詳之人，基於不詳原因，將來源不明款項匯入詐欺集團
    掌控之款項（詳如附表甲編號1至5、7、8所示），詳如前述
    ，其取得該等款項不具合理之來源而與收入顯不相當，顯係
    本於隱匿資產之動機而有洗錢行為，其以不正方法取得之他
    人帳戶並據以收受帳戶內之財物，層轉（匯）隱匿該不明款
    項去向，是被告2人此部分所為，雖無法證明該不詳之人匯
    入之款項係屬本件詐欺集團之詐欺所得，而無前置之犯罪存
    在，仍屬洗錢防制法第15條第1項第2款之特殊洗錢行為。
四、是核被告子○○、丙○○參加3人以上之詐欺集團犯罪組織，係
    犯組織犯罪防制條例第3條第1項後段之參與犯罪組織罪。被
    告2人加入該犯罪組織後，被告子○○就如附表甲編號1至10所
    示、被告丙○○就如附表甲編號5至10所示向被害人詐取財物
    、隱匿犯罪所得所為，均係犯刑法第339條之4第1項第2款之
    3人以上共同犯詐欺取財罪及洗錢防制法第14條第1項之一般
    洗錢罪；被告子○○就如附表甲編號1至5、7、8所示部分、被
    告丙○○就如附表甲編號5、7、8所示部分，均另犯洗錢防制
    法第15條第1項第2款之特殊洗錢罪。被告子○○所犯之組織犯
    罪防制條例第3條第1項後段之參與犯罪組織罪與如附表甲編
    號1所示之3人以上共同犯詐欺取財罪、一般洗錢罪及特殊洗
    錢罪；被告丙○○所犯之組織犯罪防制條例第3條第1項後段之
    參與犯罪組織罪與如附表甲編號7所示之3人以上共同犯詐欺
    取財罪、一般洗錢罪及特殊洗錢罪，均具有部分行為重疊之
    情形，係一行為觸犯數罪名之想像競合犯，均從一重依刑法
    第339條之4第1項第2款之3人以上共同犯詐欺取財罪論處。
    被告子○○就如附表甲編號2至10所示之3人以上共同犯詐欺取
    財罪、一般洗錢罪及就如附表甲編號2至5、7、8所示特殊洗
    錢罪；被告丙○○就如附表甲編號5、6、8至10所示之3人以上
    共同犯詐欺取財罪、一般洗錢罪及就如附表甲編號5、7、8
    所示特殊洗錢罪，均具有部分行為重疊之情形，係一行為觸
    犯數罪名之想像競合犯，均從一重依刑法第339條之4第1項
    第2款之3人以上共同犯詐欺取財罪論處。就附表甲編號1至5
    、7、8部分，起訴書雖未敘及詐欺集團不詳成員同時轉出不
    詳之人匯入之款項之犯罪事實，所犯法條欄亦未引洗錢防制
    法第15條第1項第2款之特殊洗錢罪，然此部分與前開有罪部
    分有想像競合之裁判上一罪關係，為起訴效力所及，本院自
    得一併審理，且本院於審理時已告知此部分所犯罪名及犯罪
    事實（本院卷第252、268頁），已充分保障被告2人及其辯
    護人防禦權之行使，不生突襲性裁判之問題，併此敘明。
五、被告2人雖未親自實施電話詐騙行為，而推由同犯罪集團之
    其他成員為之，但被告子○○就如附表甲編號1至10所示、被
    告丙○○就如附表甲編號5至10所示，與各該詐欺集團其他不
    詳成員之間，就上開犯行分工擔任負責收購並提供已經綁定
    實體金融帳戶之虛擬貨幣交易平台帳戶予詐欺集團作為人頭
    帳戶使用，得以層層轉出詐欺所得款項之任務，堪認被告2
    人與參與犯行之各詐欺集團不詳成員間，各具有相互利用之
    共同犯意，而各自分擔部分犯罪行為，分別就其所為均為共
    同正犯。
六、被告子○○所犯附表甲編號1至10所示10次加重詐欺取財犯等1
    0罪；被告丙○○所犯附表甲編號5至10所示6次加重詐欺取財
    犯等6罪，均犯意各別，行為有異，均應予分論併罰。
七、是否依組織犯罪防制條例第8條第1項、洗錢防制法第16條第
    2項規定減刑：
　㈠組織犯罪防制條例第8條第1項規定：「犯第3條之罪……偵查及
    審判中均自白者，減輕其刑。」再按訊問被告應先告知犯罪
    嫌疑及所犯所有罪名，並予以辯明犯罪嫌疑之機會，刑事訴
    訟法第95條第1項第1款、第96條定有明文。而上揭規定，依
    同法第100條之2於司法警察官或司法警察詢問犯罪嫌疑人時
    ，準用之。從而，司法警察調查犯罪於製作警詢筆錄時，就
    該犯罪事實未曾詢問，檢察官起訴前亦未就該犯罪事實進行
    偵訊，均形同未曾告知犯罪嫌疑及所犯罪名，即逕依其他證
    據資料提起公訴，致使被告無從於警詢及偵訊時辯明犯罪嫌
    疑，甚或自白，以期獲得減刑寬典處遇之機會，難謂非違反
    上揭程序規定，剝奪被告之訴訟防禦權，違背實質正當之法
    律程序。故於警員、檢察官未行警詢、偵訊，即行結案、起
    訴之特別情狀，縱被告祇於審判中自白，應仍有上揭減刑寬
    典之適用，俾符合該條項規定之規範目的。本件警員、檢察
    官雖曾傳喚被告2人到庭接受訊問，然檢察官並未就參與犯
    罪組織部分為罪明知告知，揆諸前開規定，與檢察官未偵訊
    無異，依上說明，被告2人既已於法院已坦承上開參與犯罪
    組織罪之犯罪，因其於警詢及偵查中並未經告知罪名，則其
    自無於警、偵時自白或辯明之機會，故其於審判中自白，仍
    應認被告2人符合上開法條所定偵、審中自白要件，是就被
    告2人所犯參與犯罪組織犯行，應認已於偵查中自白。　
　㈡又洗錢防制法第16條第2項固規定「犯前二條之罪，在偵查或
    審判中自白者，減輕其刑。」而被告2人所犯洗錢防制法第1
    4條第1項之一般洗錢罪、同法第15條第1項第2款之特殊洗錢
    罪，固曾於審判中自白；被告2人所犯組織犯罪防制條例第3
    條第1項後段之參與犯罪組織罪，亦符合偵、審中自白減刑
    規定，原應依上開規定減輕其刑。然被告2人既從一重之刑
    法加重詐欺罪處斷，且該重罪並無法定減刑事由，參照最高
    法院108年度台上字第3563號判決意旨之法理，自無從再適
    用上開條項規定減刑（但量刑時一併審酌）。另組織犯罪防
    制條例第3條第1項後段但書規定，對參與犯罪組織情節輕微
    者，得減輕或免除其刑。係因加入犯罪組織成為組織之成員
    ，不問有無參加組織活動，犯罪即屬成立，避免情輕法重，
    為求罪刑均衡，而為該但書之規定。本件被告所犯參與犯罪
    組織罪部分在形成處斷刑時既論以其他重罪，難以想像有再
    依裁量而予以減輕或免除其刑之必要，自無上開減輕或免除
    其刑規定適用之餘地，附此敘明。
八、刑法第59條立法說明指出：該條所謂「犯罪之情狀可憫恕」
    ，本係指審酌刑法第57條各款所列事項以及其他一切與犯罪
    有關之情狀之結果，認其犯罪足堪憫恕者而言。依實務上見
    解，必在客觀上顯然足以引起一般同情，認為縱予宣告法定
    最低度刑猶嫌過重者，始有其適用。再按緩刑之宣告，除應
    具備刑法第74條第1項所定之形式要件外，並須有可認為以
    暫不執行刑罰為適當之情形，始得為之，非謂符合緩刑之形
    式要件者，即不審查其實質要件，均應予以宣告緩刑。被告
    2人所犯刑法第339條之4第1項之加重詐欺罪，法定刑為「1
    年以上7年以下有期徒刑，得併科1 百萬元以下罰金」，其
    為圖獲取非法所得，參與詐欺集團，分工精細，以前述方式
    向被害人實施詐騙，犯罪情節非輕；佐以本件被害人之人數
    達10人（被告丙○○部分為6人），衡諸社會一般人客觀標準
    ，實難認其所為本件犯行客觀上已有引起一般同情之情事，
    自無刑法第59條規定之適用，辯護人請求依該規定減輕其刑
    ，於法不合。且本詐騙手法至為惡劣，分工縝密，難認被告
    丙○○有暫不執行刑罰為適當之情形，無從為緩刑宣告之諭知
    ，附此敘明。
肆、撤銷原審判決及量刑之理由：
一、原審認被告子○○、丙○○2人上開犯罪事證明確，予以論罪科
    刑，固非無見。惟查：
  ㈠本件被告子○○就附表甲編號1至5、7、8所示部分、被告丙○○
    就附表甲編號5、7、8所示部分，詐欺集團不詳成員同時轉
    出之真實姓名年籍不詳之人，基於不詳原因，將來源不明款
    項匯入詐欺集團掌控之如附表甲編號1至5、8所示人頭帳戶
    之款項，原判決未論以洗錢防制法第15條第1項第2款之特殊
    洗錢罪，有判決適用法則不當之違法。　　
  ㈡量刑之輕重，固屬事實審法院得依職權自由裁量之事項，但
    仍應受比例原則及公平原則之限制，否則其判決即非適法。
    蓋刑事審判旨在實現刑罰權之分配的正義，故法院對有罪之
    被告科刑，應符合上開罪刑相當之原則，使罰當其罪，以契
    合人民之法律感情（最高法院96年度台上字第299號判決意
    旨參照）。查原審就被告2人所犯詐重詐欺等罪，分別量處
    如原判決附表一編號1至10所示之刑，被告子○○並定應執行
    有期徒刑3年6月之刑、被告丙○○並定應執行有期徒刑2年6月
    之刑，然參酌本件被害人遭詐騙金額大多為5000元至10餘萬
    元間（僅如附表甲編號8、9所示部分為58萬元、33萬8000元
    ），原審量處之刑及所定執行刑仍然偏重，另被告子○○於本
    院審理期間，已依其於原審與丁○○、癸○○成立之調解，各給
    付3萬5000元、5萬元等情，有郵政匯款聲請書份附卷可稽（
    本院卷第205、207頁），又與庚○○、己○○達成和解，各給付
    3萬元、2500元，有和解書足憑（本院卷第279、281頁）；
    被告子○○、丙○○另與壬○○成立調解，被告子○○、丙○○各先行
    給付2萬元，亦有原審法院調解程序筆錄及本院公務電話紀
    錄可查（本院卷第319至323頁），原審未及審酌於此（原判
    決附表一編號2、6至7所示部分），量處上開刑度並沒收犯
    罪所得，有評價過度情形，難認符合罪刑相當之原則，自有
    量刑不當之違失。
　㈢被告2人並無宣告強制工作之必要（詳如後述），原審為強制
    工作之諭知，同有未當。
　㈣刑法關於沒收之規定，於105年7月1日修正施行後，認沒收為
    獨立於刑罰及保安處分以外之法律效果，具有獨立性，非屬
    從刑，然原則上仍以有罪判決始有沒收之問題，從而沒收之
    宣告仍依附於所犯之罪名。如有罪之判決主文非僅係1名被
    告犯1罪，而有被告犯數罪之情形，就沒收部分，即應於該
    被告所犯之罪名下為沒收之宣告，始為適法（最高法院107
    年度台上字第335號判決意旨參照）。是沒收固為刑罰及保
    安處分以外之獨立法律效果，但仍以犯罪（違法）行為存在
    為前提，而具一定之依附關係。原判決認被告丙○○所犯如附
    表甲編號5至10所示各罪，依其犯罪事實之認定，各次詐欺
    之犯罪所得，即應於其所犯各罪罪名項下分別為沒收之宣告
    。而原判決就被告丙○○所犯之各罪，未在理由中說明各該沒
    收與各罪名之關係，且被告丙○○於原審僅與原判決附表一編
    號5、8、9所示之被害人成立調解、賠償損害，原判決竟就
    犯罪所得對6名被害人籠統為全部不予宣告沒收之諭知，自
    有適用法則不當之違誤。　　　
二、被告2人上訴指摘原審量刑過重、宣告強制工作不當，為有
    理由，且原審判決尚有上開可議之處，自應由本院將原判決
    關於被告2人部分撤銷改判。而定應執行刑與其所憑定應執
    行刑之各宣告刑間，有不可分之關係，應由本院將原審判決
    關於被告2人所憑定應執行刑一併撤銷，並另定應執行之刑
    。
三、爰以行為人之責任為基礎，審酌被告子○○、丙○○行為時正值
    青壯，未受任何刺激，被告2人負責收購並提供已經綁定實
    體金融帳戶之虛擬貨幣交易平台帳戶予詐欺集團作為人頭帳
    戶使用，得以層層轉出詐欺所得款項，而共同從事詐騙等犯
    行，造成甲○○等人財產損失及精神痛苦，所生危害非輕，所
    為誠屬不當。惟念及被告丙○○於犯後，在原審及本院坦承犯
    行，被告子○○則於本院承認犯行，被告子○○犯後與癸○○、丁○○部分成立調解之情形（原審卷一第496、498頁），被告丙○○犯後與丑○○、癸○○、辛○○部分成立調解並已陳報給付完畢
    （原審卷一第496、498頁，原審卷二第121至133頁），另被
    告子○○於本院審理期間，已依與丁○○、癸○○成立之調解，各
    給付3萬5000元、5萬元，又與庚○○、張家豪達成和解，各給
    付3萬元、2500元，被告子○○、丙○○再與壬○○成立調解，被
    告子○○、丙○○各先行給付2萬元之犯後態度，而被告丙○○罹
    患憂鬱情緒之適應疾患，有醫院診斷證明書足憑（本院卷第
    305頁）；被告2人就參與犯罪組織犯行，於偵、審中自白，
    一般洗錢犯行，亦於審理中均自白，已符合相關自白減刑之
    規定（即學理所稱想像競合所犯輕罪之釐清作用），就附表
    甲編號1至5、7、8部分，原審雖漏未引用洗錢防制法第15條
    第1項第2款之特殊洗錢罪，然犯罪事實已論及轉出不詳之人
    所匯入款項之事實，此部分應已評價在原審量刑之內，爰不
    因此部分而增加刑度；並斟酌被告子○○前無有罪科刑之前科
    紀錄，及自陳教育程度為高職畢業、之前從事牛軋糖師傅、
    後來在菜市場擺攤，月收入3至4萬元，並坦承遭拘提當時在
    線上博奕公司上班，從事球板聽盤工作，未婚，無親屬需扶
    養等一切情狀（原審卷一第465、478頁；本院卷第271頁）
    ；被告丙○○前有幫助詐欺取財罪之前科紀錄，及自陳教育程
    度為高職畢業，之前在麥當勞當服務生，月收入約1萬6000
    元，未婚，無親屬需扶養等一切情狀（本院卷第271頁），
    及被告之犯罪動機、目的、手段、被害人受騙金額之多寡、
    於詐騙集團中之分工地位、參與之程度及告訴人甲○○因具狀
    陳報量刑意見等一切情狀，分別量處如附表甲「主文」欄所
    示之刑。
四、被告2人所犯之本件各罪，係集中在109年3月底至同年6月間
    所為，時間密接，犯罪手段與態樣類似、相同，均為侵害財
    產法益，且所擔任之角色相同，並參諸刑法第51條第5款係
    採限制加重原則，而非累加原則之意旨，以及被告2人各次
    參與情節，甲○○等10人所受財產損失等情況，分別定其應執
    行之刑如主文第2、3項所示。　　
五、是否宣告強制工作部分：
  ㈠行為人以一行為觸犯組織犯罪防制條例第3條第1項後段之參
    與犯罪組織罪，及刑法第339條之4第1項第2款之加重詐欺取
    財罪，依刑法第55條前段規定從一重之加重詐欺取財罪處斷
    而為科刑時，應視其行為之嚴重性、表現之危險性、對於未
    來行為之期待性，以及所採措施與預防矯治目的所需程度，
    於有預防矯治其社會危險性之必要，且符合比例原則之範圍
    內，由法院依組織犯罪防制條例第3條第3項規定，一併宣告
    刑前強制工作（最高法院大法庭108年度台上字第2306號判
    決意旨參照），賦與法院就是否宣告強制工作一定之裁量權
    。又組織犯罪防制條例第3條第3項所定，犯第1項之罪者，
    應併宣告強制工作之立法目的，隨著立法政策之變遷，其收
    刑事懲處、遏阻組織犯罪之應報與一般預防刑事政策目的，
    已大於保安教化、授習技藝之特別預防目的。且犯罪懲處之
    一般預防機能，不得超過犯罪行為所展露並應負擔的行為罪
    責程度，方符行為責任之刑罰原則（最高法院110年度台上
    字第3874號判決意旨參照）。
　㈡查被告參與本件詐欺集團，雖得依組織犯罪防制條例第3條第
    3項規定一併宣告強制工作。惟本院審酌被告2人於本件係擔
    任依指示負責收購並提供已經綁定實體金融帳戶之虛擬貨幣
    交易平台帳戶予詐欺集團作為人頭帳戶使用，得以層層轉出
    詐欺所得款項，聽命於管理階層之指揮命令，且非實際從事
    詐騙之成員，亦非規劃詐騙方法之核心成員，難認其參與犯
    罪組織之情節嚴重，表現出之危險傾向非高；被告子○○前無
    有罪科刑之前科紀錄，被告丙○○前僅有幫助詐欺取財罪之前
    科紀錄，有臺灣高等法院被告前案紀錄表在卷可稽，故就被
    告2人過去行為狀況綜合判斷，其等「表現之危險性」甚低
    ；雖被告子○○犯後在第二審之前否認犯行，更受上手小劉等
    人指示，指導蔡駿成、劉啟威在偵查機關應如何應對以逃避
    犯嫌，企圖誤導偵查機關偵辦方向，為本犯罪組織勾串共犯
    間之供述，犯後態度惡劣，但此應為量刑時所應考量之事項
    ，難認此係情節嚴重；又被告2人參與該犯罪組織至被查獲
    時止，犯罪期間雖長約半年，但其等參與本件加重詐欺等犯
    行，僅約2月、時間非長，難認其等係因遊蕩或懶惰成習而
    犯罪，亦無證據足認其有實行詐欺犯行之習慣；且被告因本
    件犯行所受有期徒刑之宣告，與其犯行之可非難性核屬相當
    ，應可使其記取教訓，並達懲罰、矯治其再犯危險性之目的
    及特別預防之效果，依憲法比例原則之規範，認本件尚未達
    須以保安處分預防矯治之程度而有施以強制工作之必要，爰
    裁量被告2人均不予宣告強制工作。
六、沒收部分：　　　　
  ㈠被告子○○可以自實體帳戶入金到幣託帳戶部分抽成0.5％等情
    ，業據被告子○○自承在卷（偵卷一第192頁），此為被告子○○參與本件犯行之犯罪所得，爰依刑法第38條之1第1項前段
    規定，宣告沒收（未滿1元部分不計入），且因上開犯罪所
    得未扣案，併依同條第3項規定，諭知於全部或一部不能沒
    收或不宜執行沒收時，追徵其價額。但被告子○○於本院審理
    期間，已依與丁○○（附表甲編號4）、癸○○（附表甲編號8）
    成立之調解，各給付3萬5000元、5萬元，又與庚○○（附表甲
    編號6）、己○○（附表甲編號2）達成和解，各給付3萬元、2
    500元，被告子○○再與壬○○（附表甲編號7）成立調解，被告
    子○○先行給付2萬元，詳如前述，則被告子○○前揭賠償數額
    已逾其犯罪所得，是其犯罪所得已返還被害人，此部分爰依
    刑法第38條之1第5項之規定不予宣告沒收。
  ㈡被告丙○○、子○○一起申請虛擬帳戶，報酬為每個帳戶5000元
    ，亦據被告子○○坦承在卷（偵卷一第305頁），故計算犯罪
    所得時，應以該帳戶用於轉出被害人之人數平均計算之，即
    如附表甲編號5至8所示是使用蔡俊誠之帳戶，故每次犯罪所
    得為1250元（5000元÷4次＝1250元）；如附表甲編號9至10所
    示是使用陳勝宏之帳戶，故每次犯罪所得為2500元（5000元
    ÷2次＝2500元），爰依刑法第38條之1第1項前段規定，宣告
    沒收，且因上開犯罪所得未扣案，併依同條第3項規定，諭
    知於全部或一部不能沒收或不宜執行沒收時，追徵其價額。
    但被告丙○○於原審已與丑○○（附表甲編號5）、癸○○（附表
    甲編號8）、辛○○（附表甲編號9）部分成立調解並已陳報給
    付完畢，被告丙○○於本院再與壬○○（附表甲編號7）成立調
    解，先行給付2萬元等情，詳如前述，則被告丙○○前揭賠償
    數額已逾其犯罪所得，是其犯罪所得已返還被害人，此部分
    爰依刑法第38條之1第5項之規定不予宣告沒收。
  ㈢扣案如附表乙編號8之行動電話及SIM 卡，被告子○○用於與本
    件詐欺集團員以通訊軟體聯絡時聯絡使用（警卷第32至136
    、225至235頁），SIM 卡部分亦有用於與共犯蔡駿成聯繫及
    與幣託平台聯絡遭風控處理時使用（他字卷第249至293頁之
    偵查報告），此為被告子○○附表甲編號1至10全部犯罪行為
    所用之物，業經扣案，應依刑法第38條第2項前段規定，予
    以宣告沒收；未扣案如附表丙編號1至3之行動電話，則曾經
    插用附表丙編號4之SIM卡，用於被告蔡駿成帳戶遭風控時與
    幣託平台客服聯繫所用，此為被告子○○附表甲編號5至8犯行
    所用之物（警卷第3、4頁），雖未扣案，但不能證明業已滅
    失，應依刑法第38條第2項前段、第4項規定，予以宣告沒收
    ，於全部或一部不能沒收時，追徵其價額。
  ㈣扣案如附表乙編號10之行動電話，丙○○坦承有用於提供人頭
    帳戶犯罪行為使用（警卷第164 頁），為其附表甲編號5至1
    0歷次犯罪所用之物，應依刑法第38條第2項前段規定，予以
    宣告沒收。
  ㈤至於其餘扣案物品，則無積極證據可證明與本件犯罪事實有
    關，自不另宣告沒收。
七、職權告發部分：
    查被告子○○於收購另案被告劉啟威之人頭帳戶後，該人頭帳
    戶遭本犯罪組織成員用於收取詐欺取財款項所用，經檢察官
    於本件提起公訴之部分，合計有附表甲編號1至4之4 名告訴
    人。然依據另案共犯劉啟威經檢察官就其幫助詐欺犯行提起
    公訴之起訴書（臺灣臺中地方檢察署109年度偵字第26634、
    27219、32332、34086號，原審卷二第145至149頁）及移送
    併辦意旨書（同署110年度偵字第1965號，原審卷二第151、
    152頁）認定之犯罪事實，共犯劉啟威之人頭帳戶另有被害
    人徐郁焄、游婉婷、高佑禎將遭詐欺之款項匯入，就此3名
    被害人部分，被告子○○既然係收購人頭帳戶提供予詐欺集團
    之人，另可能涉有三人以上共同犯詐欺取財罪、共同洗錢罪
    等犯罪嫌疑，此部分未經提起公訴，非本院審理之範圍。然
    既屬法院執行審判職務所知悉之事，應依法告發，由偵查機
    關為適法之處理，附此敘明。
據上論結，應依刑事訴訟法第369條第1項前段、第364條、第299
 條第1項前段，判決如主文。
本案經檢察官郭明嵐提起公訴及移送併辦，檢察官乙○○、甲○○到
庭執行職務。
中　　華　　民　　國　　110 　年　　10　　月　　14　　日
            刑事第十庭  審判長法  官  陳  宏  卿
                              法  官  林  美  玲
                              法  官  楊  文  廣
以上正本證明與原本無異。
如不服本判決應於收受送達後二十日內向本院提出上訴書狀，其
未敘述上訴理由者，並得於提起上訴後二十日內向本院補提理由
書（均須按他造當事人之人數附繕本）「切勿逕送上級法院」。
因疫情而遲誤不變期間，得向法院聲請回復原狀。

                              書記官  呂  安  茹
　　　　　　　　　　　　　　　
中　　華　　民　　國　　110 　年　　10　　月　　14　　日
附錄本案論罪科刑法條：
組織犯罪防制條例第3條第1項
發起、主持、操縱或指揮犯罪組織者，處三年以上十年以下有期
徒刑，得併科新臺幣一億元以下罰金；參與者，處六月以上五年
以下有期徒刑，得併科新臺幣一千萬元以下罰金。但參與情節輕
微者，得減輕或免除其刑。

刑法第339 條之4 第1 項第2 款
犯第三百三十九條詐欺罪而有下列情形之一者，處一年以上七年
以下有期徒刑，得併科一百萬元以下罰金：
二、三人以上共同犯之。
　　
洗錢防制法第14條第1 項
有第二條各款所列洗錢行為者，處七年以下有期徒刑，併科新臺
幣五百萬元以下罰金。

洗錢防制法第15條第1項
收受、持有或使用之財物或財產上利益，有下列情形之一，而無
合理來源且與收入顯不相當者，處 6 月以上 5 年以下有期徒刑
，得併科新臺幣 5 百萬元以下罰金：
一、冒名或以假名向金融機構申請開立帳戶。
二、以不正方法取得他人向金融機構申請開立之帳戶。
三、規避第 7 條至第 10 條所定洗錢防制程序。
附表甲：
編號 被害人 詐騙時間與方法 匯款時間與金額 匯入帳戶 轉匯流程 證據 主文 1 甲○○ 詐騙集團不詳成員於109年3月初以交友軟體APP（TINDER）向被害人佯稱投資公信寶HD投資平台可以返利，致被害人限於錯誤，而於右列方式、帳戶匯款。 1、109年03月31日12時44分，10萬元 2、109年04月01日00時11分，2萬元 3、109年04月01日00時35分，5,000元 4、109年04月01日08時25分，2,000元 5、109年04月01日13時48分，2,000元 劉啟威申辦之803至000000000000號帳戶 一、自左列帳戶與其他疑為詐騙被害人之款項合併一起轉至遠東銀行虛擬帳號805至0000000000000000，以儲值入劉啟威幣託虛幣交易平台帳號： 1、109年3月31日19時46分轉出9萬元 2、109年4月1日11時04分轉出32萬元 二、以劉啟威幣託虛幣交易平台號購買虛擬貨幣泰達幣( USDT) ： 1、109 年3 月31日19時46分以9 萬0,020 元購買2969顆泰達幣 2、109 年4 月01日11時08分以32萬0,024 元購買10541 顆泰達幣 三、將購得之泰達幣轉出到其他虛擬貨幣錢包： 1、109 年3 月31日19時50分轉出5189顆泰達幣至0xe0fbllc81dd83d83dd21e62692efccfb965125bcb77 錢包地址 2、109 年4 月01日11時09分轉出1萬0,520 顆泰達幣至OxeOfbl1c81dd83dd21e62692efccfb965125bcb77錢包地址 （同時轉出不詳之人匯入之28萬1000元）　  證人即告訴人甲○○警詢之證述（見警卷第394至398頁）、報案相關資料（見警卷第377 至393頁）、網路銀行交易明細翻拍照片（見警卷第399至401頁）、與詐騙集團成員之對話紀錄翻拍照片（見警卷第402至411頁） 子○○三人以上共同犯詐欺取財罪，處有期徒刑壹年參月。扣案如附表乙編號8之物，沒收；未扣案之新臺幣貳仟零伍拾元沒收，於全部或一部不能沒收或不宜執行沒收時，追徵其價額。 2 己○○ 詐騙集團之不詳成員於109 年4月1 日起以交友軟體APP（GRINDR）向被害人佯稱投資博奕網站可以賺錢，致被害人陷於錯誤，而依右列之方式、帳戶匯款。 109年04月04日17時14分(筆錄稱19時40分)，5,000元 劉啟威申辦之803至000000000000號帳戶 一、自左列帳戶與其他疑為詐騙被害人之款項合併一起轉至遠東銀行虛擬帳號805至0000000000000000，以儲值入劉啟威幣託虛幣交易平台帳號：109年04月04日18時55分轉出28萬元 二、以劉啟威幣託虛幣交易平台帳號購買虛擬貨幣泰達幣( USDT) ：109 年04月04日18時55分以27萬9,998 元購買9,293 顆泰達幣 三、將購得之泰達幣轉出到其他虛擬貨幣錢包：109 年04月04日18時56分轉出9,275顆泰達幣至0xe0fbllc81dd83dd21e62efccfb965125bcb77 錢包地址 （同時轉出不詳之人匯入之27萬5000元）　　 證人即告訴人己○○警詢之證述（見警卷第426至429頁）、報案相關資料（見警卷第419 至425、430至503 頁） 子○○三人以上共同犯詐欺取財罪，處有期徒刑壹年。扣案如附表乙編號8之物，沒收。 3 戊○○ 詐騙集團之不詳成員於109 年3月底以網路交友軟體向被害人佯稱自稱為中國香港匯豐銀行員工，告知被害人外匯投資可以賺錢，致被害人陷於錯誤，而依右列之方式、帳戶匯款。 1、109年04月05日16時06分，3萬0,500元 2、109年04月05日16時09分，3萬元 劉啟威申辦之803至000000000000號帳戶 一、自左列帳戶與其他疑為詐騙被害人之款項合併一起轉至遠東銀行虛擬帳號805至0000000000000000，以儲值入劉啟威幣託虛幣交易平台帳號：109年04月05日16時33分轉出35萬元 二、以劉啟威幣託虛幣交易平台帳號購買虛擬貨幣泰達幣( USDT) ：109 年04月05日16時39分以35萬0,008 元購買1 萬1,582 顆泰達幣 三、將購得之泰達幣轉出到其他虛擬貨幣錢包：109 年04月05日19時02分轉出1 萬1560顆泰達幣至0xe0fbllc81dd83dd21e62692efccfb965125bcb77錢包地址 （同時轉出不詳之人匯入之28萬9500元）　　 證人即告訴人戊○○警詢之證述（見警卷第509至511頁、第540至543頁）、報案相關資料（見警卷第506至508 、512至513 、 519至523、536至539頁）、戊○○之渣打銀行帳戶存摺影本及國內（跨行）匯款交易明細（見警卷第515至518 頁）、與詐騙集團成員之對話紀錄翻拍照片（見警卷第524 至527頁） 子○○三人以上共同犯詐欺取財罪，處有期徒刑壹年壹月。扣案如附表乙編號8之物，沒收；未扣案之新臺幣壹仟柒佰伍拾元沒收，於全部或一部不能沒收或不宜執行沒收時，追徵其價額。 4 丁○○ 詐騙集團之不詳成員於109 年3月中旬（原判決誤載23日）起以LINE向被害人佯稱向其進行投資教學，以投資智富宝投資平台之方法來獲利，致被害人陷於錯誤，而依右列之方式、帳戶匯款。 109年04月05日20時32分，2萬元 劉啟威申辦之803至000000000000號帳戶 一、自左列帳戶與其他疑為詐騙被害人之款項合併一起轉至遠東銀行虛擬帳號805至0000000000000000，以儲值入劉啟威幣託虛幣交易平台帳號：109年04月06日15時27分轉出37萬元 二、以劉啟威幣託虛幣交易平台帳號購買虛擬貨幣泰達幣( USDT) ：109 年04月06日15時46分以37萬0,006 元購買1 萬2,260 顆泰達幣 三、將購得之泰達幣轉出到其他虛擬貨幣錢包：109 年04月06日16時05分轉出1 萬2,247 顆泰達幣至OxeOfbllc81dd83dd21e62692efccfb965125bcb77錢包地址 （同時轉出不詳之人匯入之35萬元）　　 證人即告訴人丁○○警詢之證述（見警卷第555至559頁、第573至576頁、第577至578頁）、報案相關資料（見警卷第545至553 、579至589 頁）、與詐騙集團成員之對話紀錄翻拍照片（見警卷第561至569 頁） 子○○三人以上共同犯詐欺取財罪，處有期徒刑壹年壹月。扣案如附表乙編號8之物，沒收。 5 丑○○ 詐騙集團之不詳成員於109年5月初以交友軟體APP（MEEFF）向被害人邀集投資比特幣之方法，致被害人陷於錯誤，而依右列之方式、帳戶匯款 1、109年5月9日12時12分許，2萬元 2、109年5月9日22時48分許，3萬元 蔡駿成申辦之822至000000000000號帳戶 一、自左列帳戶與其他疑為詐騙被害人之款項合併一起轉至遠東銀行虛擬帳號805至00000000000000000，以儲值入蔡駿成幣託虛幣交易平台帳號： 1、109年5月9日16時35分轉出4萬元 2、109年5月10日23時19分轉出10萬4,000元 二、以蔡駿成幣託虛幣交易平台帳號購買虛擬貨幣泰達幣( USDT) : 1、109 年5 月9 日16時40分以4 萬元購買1340.483顆泰達幣 2、109 年5 月11日0 時57分以20萬330 元購買6700顆泰達幣 三、將購得之泰達幣轉出到其他虛擬貨幣錢包：109 年5 月11日11時59分轉出2 萬1,303 顆泰達幣至0x32bffb247e7360f07e0195dc4088be221542e478錢包地址 （同時轉出不詳之人匯入之9萬4000元）　　 證人即告訴人丑○○警詢之證述（見警卷第591至594頁）、與詐騙集團成員之對話紀錄翻拍照片（見警卷第595頁）、交易明細資料（見警卷第596至597 頁） 子○○三人以上共同犯詐欺取財罪，處有期徒刑壹年壹月。扣案如附表乙編號8之物，沒收；未扣案之新臺幣柒佰貳拾元及如附表丙編號1至4 之物，均沒收，於全部或一部不能沒收或不宜執行沒收時，追徵其價額。  丙○○三人以上共同犯詐欺取財罪，處有期徒刑壹年。扣案如附表乙編號10之物，沒收。 6 庚○○ 詐騙集團之不詳成員於109 年5月1日起以臉書帳號fangwang加被害人為好友，向被害人佯稱有澳門大樂透搖獎部內線，可以代為投注獲利，致被害人陷於錯誤，而依右列之方式、帳戶匯款。 109年5月12日09時59分許，15萬元 蔡駿成申辦之822至000000000000號帳戶 一、自左列帳戶與詐騙被害人壬○○等人之款項合併一起轉至遠東銀行虛擬帳號805至00000000000000000，以儲值人蔡駿成幣託虛幣交易平台帳號：109年5月12日13時49分轉出28萬元 二、以蔡駿成幣託虛幣交易平台帳號購買虛擬貨幣泰達幣( USDT) :109 年5 月9 日16時40分以4 萬元購買1340.483顆泰達幣 三、將購得之泰達幣轉出到其他虛擬貨幣錢包：109 年5 月12日17時3 分轉出9297顆泰達幣至0x32bffb247e7360f07e0195dc4088be221542e478錢包地址 證人即告訴人庚○○警詢及偵查中之證述（見警卷第609至613 頁、併彰偵卷一第107至111 頁）、報案相關資料（見併彰偵卷一第41至51 頁）、郵政跨行匯款申請書（見併彰偵卷一第53頁）、與詐騙集團成員間之LINE對話紀錄翻拍照片（見併彰偵卷一第55至83 頁） 子○○三人以上共同犯詐欺取財罪，處有期徒刑壹年貳月。扣案如附表乙編號8之物，沒收；未扣案如附表丙編號1至4之物，均沒收，於全部或一部不能沒收或不宜執行沒收時，追徵其價額。。  丙○○三人以上共同犯詐欺取財罪，處有期徒刑壹年壹月。扣案如附表乙編號10之物，沒收；未扣案之新臺幣壹仟貳佰伍拾元沒收，於全部或一部不能沒收或不宜執行沒收時，追徵其價額。 7 壬○○ 詐騙集團之不詳成員於109年4月中以臉書帳號「君晨」加被害人好友之方式，向被害人佯稱投資澳門彩券可以獲利，中獎後需先匯手續費才能領回彩金，致被害人陷於錯誤，而依右列之方式、帳戶匯款。 1、 109年5月12日13時17分許，3萬元 2、109年5月12日13時20分許，3萬元 3、109年5月12日13時31分許，3萬元 4、109年5月12日13時33分許，1萬元 蔡駿成申辦之822至000000000000號帳戶 一、自左列帳戶與詐騙被害人庚○○等人之款項合併一起轉至遠東銀行虛擬帳號805至00000000000000000，以儲值入蔡駿成幣託虛幣交易平台帳號：109年5月12日13時49分轉出28萬元 二、以蔡駿成幣託虛幣交易平台帳號購買虛擬貨幣泰達幣( USDT) :109 年5 月12日14時14分以27萬8,070 元購買9300顆泰達幣 三、將購得之泰達幣轉出到其他虛擬貨幣錢包：109 年5 月12日17時3 分轉出9297顆泰達幣至0x32bffb247e7360f07e0195dc4088be221542e478錢包地址 （同時轉出不詳之人匯入之3萬元）　　 證人即告訴人壬○○警詢之證述（見警卷第625至627頁）、報案相關資料（見警卷第623 至624、666至672 頁）、自動櫃員機交易明細及匯款收據（見警卷第629至663頁）、壬○○匯款明細列表（見警卷第664頁） 子○○三人以上共同犯詐欺取財罪，處有期徒刑壹年貳月。扣案如附表乙編號8之物，沒收；未扣案如附表丙編號1至4之物，均沒收，於全部或一部不能沒收或不宜執行沒收時，追徵其價額。  丙○○三人以上共同犯詐欺取財罪，處有期徒刑壹年壹月。扣案如附表乙編號10之物，沒收。 8 癸○○ 詐騙集團之不詳成員於109年4、5 月間以臉書帳號「林偉傑」加被害人好友之方式，向被害人佯稱有澳門新濠娛樂有限公司之內部消息，可以代為投注，致被害人陷於錯誤，而依右列之方式、帳戶匯款。 109 年5 月13日14時17分許，58萬元 蔡駿成申辦之822至000000000000號帳戶 一、自左列帳戶分2筆轉至遠東銀行虛擬帳號805至00000000000000000，以儲值入蔡駿成幣託虛幣交易平台帳號： 1、109年5月13日14時21分轉出35萬元 2、109年5月13日16時55分轉出30萬元 二、以蔡駿成幣託虛幣交易平台帳號購買虛擬貨幣泰達幣( USDT) ：尚未交易即被幣託平台暫停服務 三、將購得之泰達幣轉出到其他虛擬貨幣錢包：尚未交易即被幣託平台暫停服務 （同時轉出不詳之人匯入之7萬元）　　 證人即告訴人癸○○警詢之證述（見警卷第675至676頁、併北偵卷第16 至17頁）、報案相關資料（見警卷第673、687至689 頁）、與詐騙集團成員之對話紀錄翻拍照片（見警卷第677至682 頁）、匯款單據翻拍照片（見警卷第682至683 頁）、詐騙集團成員提供之證件、匯款申請書、彩金中獎證明等翻拍照片（見警卷第684 至685頁） 子○○三人以上共同犯詐欺取財罪，處有期徒刑壹年肆月。扣案如附表乙編號8之物，沒收；未扣案如附表丙編號1至4之物，均沒收，於全部或一部不能沒收或不宜執行沒收時，追徵其價額。  丙○○三人以上共同犯詐欺取財罪，處有期徒刑壹年參月。扣案如附表乙編號10之物，沒收。 9 辛○○ 詐騙集團之不詳成員於109年5月26日起以交友軟體（探探）向被害人佯稱有澳門大樂透搖獎部內線，可以代為投注獲利，致被害人陷於錯誤，而依右列之方式、帳戶匯款。 1 、109年6月12日9時27分，10萬元 2、109年6月12日9時28分，10萬元 3、109年6月12日9時28分，5萬元 4、109年6月12日9時29分，5萬元 5、109年6月12日9時31分，3萬8,000元 陳勝宏申辦之822至000000000000號帳戶 一、自左列帳戶轉至遠東銀行虛擬帳號805至0000000000000000，以儲值入陳勝宏現代財富虛幣交易平台帳號：109年6月12日9時58分轉出33萬元 二、以陳勝宏現代財富虛幣交易平台帳號購買虛擬貨幣泰達幣( USDT) : 1、109 年6 月12日10時08分以24萬7,741 元購買8,310. 95 顆泰達幣 2、109 年6 月12日10時57分以8 萬2,253 元購買2759顆泰達幣 三、將購得之泰達幣轉出到其他虛擬貨幣錢包：109 年6 月12日11時11分轉出1 萬1,000 顆泰達幣至0x35fl98B08cabD9c0328bFb3A4cal7350C34E91bC錢包地址 證人即告訴人辛○○警詢之證述（見警卷第693至696頁）、告訴人辛○○之報案相關資料（見警卷第691至692 、697至703 頁） 子○○三人以上共同犯詐欺取財罪，處有期徒刑壹年參月。扣案如附表乙編號8之物，沒收；未扣案之新臺幣壹仟陸佰玖拾元沒收，於全部或一部不能沒收或不宜執行沒收時，追徵其價額。  丙○○三人以上共同犯詐欺取財罪，處有期徒刑壹年貳月。扣案如附表乙編號10之物，沒收。 10 寅○○ 詐騙集團之不詳成員於109年5月27日起以交友軟體APP（Badoo）向被害人佯稱招攬於香港交易所投資比特幣可以獲利，致被害人陷於錯誤，而依右列之方式、帳戶匯款。 1、109年6月13日11時11分，2萬元 2、109年6月13日11時53分，4萬元 陳勝宏申辦之822至000000000000號帳戶 一、自左列帳戶轉至遠東銀行虛擬帳號805至0000000000000000，以儲值入陳勝宏現代財富虛幣交易平台帳號： 1、109年6月13日11時26分轉出2萬元 2、109年6月13日12時14分轉出4萬元 二、以陳勝宏現代財富虛幣交易平台帳號購買虛擬貨幣泰達幣( USDT) : 1、109 年6 月13日11時30分以2 萬4981.6元購買840 顆泰達幣 2、109 年6 月13日12時16分以3 萬0,037.4 元購買1,010 顆泰達幣 3、109 年6 月13日15時05分以1 萬0,194.72元購買342.91顆泰達幣 三、將購得之泰達幣轉出到其他虛擬貨幣錢包：109 年6 月13日21時14分轉出2 萬2,000 顆泰達幣至0x35fl98BO8cabD9c0328bFb3A4cal7350C34E91bC錢包地址 證人即告訴人寅○○警詢之證述（見警卷第707至711頁、第713至715頁）、報案相關資料（見警卷第705至706 、716至726 、735至737頁）、詐騙集團成員提供之證件資料翻拍照片（見警卷第727至728 頁）、告訴人寅○○之郵局帳戶、臺灣新光商業銀行帳戶、中國信託商業銀行帳戶之往來交易明細（見警卷第729至733頁） 子○○三人以上共同犯詐欺取財罪，處有期徒刑壹年壹月。扣案如附表乙編號8之物，沒收；未扣案之新臺幣參佰元沒收，於全部或一部不能沒收或不宜執行沒收時，追徵其價額。  丙○○三人以上共同犯詐欺取財罪，處有期徒刑壹年。扣案如附表乙編號10之物，沒收；未扣案之新臺幣貳仟伍佰元沒收，於全部或一部不能沒收或不宜執行沒收時，追徵其價額。 

附表乙：本案扣案物
編號 名稱 數量 所有人/持有人/保管人 1 電腦主機 1台 子○○ 2 陳契閔臺灣企銀帳號00000000000存摺 1本 子○○ 3 廖文鈺第一銀行帳號00000000000存摺 1本 子○○ 4 廖文鈺印章 1個 子○○ 5 IPHONE行動電話盒子（IMEI：000000000000000） 1盒 子○○ 6 IPHONE行動電話盒子（IMEI：000000000000000） 1盒 子○○ 7 IPHONE行動電話盒子（IMEI：000000000000000） 1盒 子○○ 8 行動電話IPHONEIMEI：0000000000000000（含門號0000000000之SIM 卡） 1支 子○○ 9 華為智慧型行動電話IMEI：000000000000000（含門號0000000000之SIM 卡） 1支 丙○○ 10 IPHONE智慧型行動電話IMEI：000000000000000 1支 丙○○ 

附表丙：本案未扣案但應予沒收之物
編號 名稱 1 智慧型行動電話IMEI：000000000000000（原判決誤載為000000000000000） 2 智慧型行動電話IMEI：000000000000000 3 智慧型行動電話IMEI：000000000000000 4 門號0000000000之SIM卡 

附表丁：卷宗簡稱對照表
卷宗名稱 簡稱 原審110 年度金訴字第28號卷一 原審卷一 原審110 年度金訴字第28號卷二 原審卷二 臺中地檢109 年度他字第4356號卷 他字卷 臺中地檢109 年度偵字第31334 號卷 偵卷一 臺中地檢109 年度偵字第38334 號卷 偵卷二 彰化地檢109 年度偵字第11055 號卷 併彰偵卷一 臺北地檢109 年度偵字第22677 號卷 併北偵卷 臺南地檢109 年度偵字第22536 號卷 併南偵卷一 臺南地檢109 年度偵字第2619號卷 併南偵卷二 臺中市政府警察局大雅分局中市警雅分偵字第1090053248號卷 警卷 臺中市政府警察局第三分局中市警三分偵字第1090043521號卷 併警卷